【裁判字號】    97,裁,4546
【裁判日期】    970918
【裁判案由】    進口貨物繳驗不實發票
【裁判全文】
最  高  行  政  法  院  裁  定
                                      97年度裁字第4546號
上  訴  人  承洋股份有限公司
代  表  人  甲○○
訴訟代理人  劉興源  律師
被 上訴 人  財政部基隆關稅局
代  表  人  呂財益
上列當事人間進口貨物繳驗不實發票事件，上訴人對於中華民國
95年9月14日臺北高等行政法院95年度訴字第240號判決，提起上
訴，本院裁定如下：
    主  文
上訴駁回。
上訴審訴訟費用由上訴人負擔。
    理  由
一、按對於高等行政法院判決之上訴，非以其違背法令為理由，
    不得為之，行政訴訟法第242條定有明文。依同法第243條第
    1項規定，判決不適用法規或適用不當者，為違背法令；而
    判決有同條第2項所列各款情形之一者，為當然違背法令。
    是當事人對於高等行政法院判決上訴，如依行政訴訟法第24
    3條第1項規定，以高等行政法院判決有不適用法規或適用不
    當為理由時，其上訴狀或理由書應有具體之指摘，並揭示該
    法規之條項或其內容；若係成文法以外之法則，應揭示該法
    則之旨趣；倘為司法院解釋或本院之判例，則應揭示該判解
    之字號或其內容。如以行政訴訟法第243條第2項所列各款情
    形為理由時，其上訴狀或理由書，應揭示合於該條項各款之
    事實。上訴狀或理由書如未依此項方法表明者，即難認為已
    對高等行政法院判決之違背法令有具體之指摘，其上訴自難
    認為合法。
二、上訴人於民國92年6月至8月間，委由新中旅通運股份有限公
    司向被上訴人申報自日本進口柴油巴士底盤5批（報單第AW/
    D2/92/295A/0185號等5份），原申報價格為CIF（起岸價格
    ）140萬日圓/UNIT，經被上訴人依行為時關稅法第14條（現
    修正為第18條）第1項規定，按上訴人應申報之事項先行徵
    稅驗放，事後再加審查。嗣據財政部關稅總局驗估處（下稱
    驗估處）重行調查結果，上訴人涉有繳驗不實發票偷漏關稅
    之情事，價格改按CIF200萬日圓/UNIT核估，被上訴人爰依
    海關緝私條例第37條第1項第3款、貨物稅條例第32條第10款
    、加值型及非加值型營業稅法第51條規定，處所漏進口稅額
    2倍、所漏貨物稅額5倍、所漏營業稅額3倍之罰鍰；並依海
    關緝私條例第44條及貿易法第21條規定，追徵所漏進口稅費
    ，上訴人不服，申請復查。其中94年7月12日基普復二五字
    第0941006123號、第0000000000號、第0000000000號復查決
    定將原核定關於營業稅罰鍰部分撤銷，改按漏稅額1.5倍科
    罰外，其餘復查申請則駁回；另94年7月12日基普復二五字
    第0941006124號、第0000000000號復查決定則全部維持原核
    定。上訴人對不利之部分不服，循序提起本件行政訴訟。案
    經原審駁回其訴。本件上訴人對於高等行政法院判決上訴，
    其上訴意旨略以：動力貿易公司非上訴人所設立，動力貿易
    公司與五十鈴公司之交易與上訴人無涉，原審以動力貿易公
    司與五十鈴公司之發票價格核定本案進口價格，有違證據法
    則等語，雖以該判決違背法令為由，惟核其上訴理由狀所載
    內容，係就原審取捨證據、認定事實之職權行使，指摘其為
    不當，並就原審已論斷者，泛言未論斷，或就原審所為論斷
    ，泛言其論斷矛盾，而非具體表明合於不適用法規、適用法
    規不當、或行政訴訟法第243條第2項所列各款之情形，難認
    對該判決之如何違背法令已有具體之指摘。依首揭說明，應
    認其上訴為不合法。至上訴意旨另主張被上訴人核定之進口
    價格，未准扣除上訴人支付五十鈴公司之防治污染檢驗費乙
    節，查原判決以本件事證已臻明確，敘明兩造其餘攻擊防禦
    方法與裁判結果不生影響，不逐一論述，於法核無違誤。上
    訴人仍執上詞指摘原判決不當，亦難謂合法，併此明。
三、據上論結，本件上訴為不合法，依行政訴訟法第249條第1項
    前段、第104條、民事訴訟法第95條、第78條，裁定如主文
    。
中    華    民    國    97    年    9     月    18    日
                    最高行政法院第二庭
                        審判長法官  高  啟  燦
                              法官  黃  淑  玲
                              法官  吳  慧  娟
                              法官  黃  合  文
                              法官  廖  宏  明
以  上  正  本  證  明  與  原  本  無  異
中    華    民    國    97    年    9     月    19    日
                              書記官  彭  秀  玲


司法院資訊處製作；財團法人民間司法改革基金會備份。
